---
  output: md_document 
---

# niemd
  Núcelo da Inflação como Decomposição de Modo Empírico (EMD)

Tutorial para reproduzir os resultados do artigo "Núcleo da Inflação no Brasil: uma medida usando a decomposição empírica de modo"

## Requisitos técnicos

Caso não tenha ainda instalado:
  
  1. Instale o pacote `devtools` do CRAN com o seguinte comando `install.packages("devtools")`.
2. Programas auxiliares:
  - **Windows:** instale [Rtools](http://cran.r-project.org/bin/windows/Rtools/)
- **Mac:** Instale Xcode no Mac App Store
- **Linux:** Instale várias bibliotecas de desenvolvimento (detalhes variam entre as diferentes distribuições de Linux).

## Reproduzindo os resultados

### Figura 2 - IPCA com as IMFs e o resíduo obtidos com CEEMDAN - 1995.1 a 2016.10.

```{r fig2, message=FALSE}
library(niemd)
ipca <- ipca95[,"ipca"]
demd <- Rlibeemd::ceemdan(ipca, noise_strength = 0.4)
x <- cbind(ipca, demd)
colnames(x) <- c("IPCA", colnames(demd))
tsplot(x)
```

### Tabela 1 – Medidas descritivas das IMFs e do resíduo para o IPCA de 1995.1 a 2016.5

```{r estdesc}
n <- length(demd[,1])
ntml <- apply(demd, 2, function(x) length(Rlibeemd::extrema(x)$maxima[,1]))
pm <- n/ntml
vari <- apply(demd, 2, var)
varip <- (vari/var(ipca))*100
# tabela com os resultados
tab <- n2tab(cbind(pm, vari, varip), 2)
tab <- rbind(obs=c(rep("",1), n2tab(var(ipca), 2), ""),
             tab,
             soma=c(rep("",2), n2tab(sum(varip), 2)))
colnames(tab) <- c("Período Médio (mês)",
                   "Variância",
                   "variância como % da variância observada")
knitr::kable(tab)
```


### Figura 3 - Escolha das IMFs fora da tendência: evolução da média de $u_t$ como uma função de $d$.

```{r fig3, warning=FALSE}
# media das reconstrucoes parciais 
fc <- vector()
rp <- demd
for(i in 1:(length(demd[1,])-1)){
  rp[,i]<- apply(as.matrix(demd[,1:i]), 1, sum)
  fc[i] <- mean(rp[,i])
}

# teste t
rpt <- apply(rp, 2, function(x) t.test(x)$p.value)

library(ggplot2)
n <- length(demd[1,])
df <- data.frame(media=fc, rpt=n2tab(rpt[-n]), d=1:(n-1))
g <- ggplot(df, aes(y = media, x = d)) +
  geom_line(linetype="dashed", alpha=.6) +
  geom_point() + 
  geom_hline(yintercept=0) +
  scale_x_continuous(breaks=1:max(df$d)) +
  geom_text(aes(y=media+.5*mean(media), label=rpt, vjust=0), size=4.5, family="Times", position = "dodge") +
  theme_bw(base_size = 14)
g
```

### Figura 4 – Tendência e ciclo extraídos da série IPCA com CEEMDAN, 1995.1 a 2016.10

```{r fig4, fig.show='hold', warning=FALSE}
core <- apply(as.matrix(demd[,-(1:5)]), 1, sum)
attributes(core) <- attributes(ipca)
u <- ipca - core
x <- cbind(tendencia=core, ciclo=u)
y <- cbind(ipca, NA)
tsplot(x, y)
```

### Figura 5 – IPCA e as medidas de núcleo da inflação (% em 12 meses)

```{r fig5, fig.show='hold', warning=FALSE}
library(grid)
library(gridExtra)
x <- cbind(core, ipca95[,-1])
colnames(x) <- c("CORE-EMD", "IPCA-MAS", "IPCA-MA", "IPCA-EX", "IPCA-EX2", "IPCA-DP")
y <- ipca
p1 <- tsplot(acum(x[,1:3]), acum(y))
p2 <- tsplot(acum(x[,4:6]), acum(y))
grid.arrange(p1, p2, ncol = 2)
```

### Tabela 2 – Testes ADF e KPSS para o IPCA e os núcleos - 1995.1 a 2016.5

```{r tab2, warning=FALSE}
x <- cbind(ipca, core, ipca95[,-1])
tab <- tab.stationary(acum(x))
knitr::kable(tab)
```

### Tabela 3 – Critérios de avaliação dos núcleos da inflação

```{r tab3, warning=FALSE}
x <- cbind(core, ipca95[,-1])
tab <- tab.marques(y=acum(ipca), x=acum(x))
knitr::kable(tab)
```

### Figura 6 – IPCA e previsões fora da amostra usando as medidas de núcleo, 2012.11 a 2016.10.

```{r fig6}
# Previsao fora da amostra

cores <- x
cores <- acum(cores)
ipca12 <- acum(ipca)

library(zoo)
out12.mdd <- vector("list")
for(i in 1:ncol(cores)){
  out12.mdd[[i]] <- outsample.mdd(yh=ipca12, yt=ipca12, x=cores[ ,i], m=6, p=6, n=48, h=12)
}
out12.mdd[[i+1]] <- outsample.mdd(yh=ipca12, yt=ipca12, x=NULL, m=6, p=6, n=48, h=12)

# matriz de dados com as previsoes
x <-sapply(out12.mdd, function(x) x$fcast)
atr <- tsp(out12.mdd[[1]]$fcast)
x <- ts(x, start = atr[1], end = atr[2], frequency = atr[3])

# ipca em 12 meses no periodo fora da amostra
ipca12 <- window(acum(ipca), start=start(x), end=end(x))

colnames(x) <- c("core", colnames(ipca95[,-1]), "benchmark")
dados <- cbind(ipca12, x)

colnames(dados) <-c("IPCA", "CORE-EMD", "IPCA-MAS", "IPCA-MA", "IPCA-EX", "IPCA-EX2", "IPCA-DP", "IPCA-referencia")
tsplot(dados, facet = F)

```


### Tabela 4 – Desempenho preditivo fora da amostra das medidas de núcleo para um horizonte de 12 meses à frente, 2012.11 a 2016.10.

```{r tab4}
dados <- cbind(ipca12, x)
tab1 <- tab.reqm(dados, obs = "ipca12", ref = "x.benchmark")
tab2 <- tab.enctest(dados, obs = "ipca12", ref = "x.benchmark")
tab <- cbind(tab1[,-3], c("",tab2[,3]))
knitr::kable(tab)

```
