---
title: "resultados"
author: "Cristiano"
date: "12 de outubro de 2016"
output: 
  word_document: 
    fig_height: 7
    fig_width: 9
---

```{r setup, include=FALSE}
knitr::opts_chunk$set(echo = TRUE)
```


O resumo deste para realizar os seguintes procedimentos: 

- Decomposição com EMD do IPCA
- Estatísticas descritivas das IMFs
 



## Decomposição do IPCA com CEEMDAN 

```{r demd, message=FALSE}
devtools::load_all()
library(nimcno)
ipca <- ipca95[,"ipca"]
demd <- Rlibeemd::ceemdan(ipca, noise_strength = 0.4)
x <- cbind(ipca, demd)
colnames(x) <- c("IPCA", colnames(demd))
tsplot(x)
```


## Estatísticas descritivas das IMFs

Período médio é o número total de observações dividido pelo número total de máximos locais de cada IMF.

correlação entre a IMF e a serie IPCA

```{r estdesc}
n <- length(demd[,1])
ntml <- apply(demd, 2, function(x) length(Rlibeemd::extrema(x)$maxima[,1]))
pm <- n/ntml
vari <- apply(demd, 2, var)
varip <- (vari/var(ipca))*100
# tabela com os resultados
tab <- n2tab(cbind(pm, vari, varip), 2)
tab <- rbind(obs=c(rep("",1), n2tab(var(ipca), 2), ""),
      tab,
      soma=c(rep("",2), n2tab(sum(varip), 2)))
colnames(tab) <- c("Período Médio (mês)",
                   "Variância",
                   "variância como % da variância observada")
knitr::kable(tab)
```

## Escolha da tendencia

```{r trend, warning=FALSE}
# media das reconstrucoes parciais 
fc <- vector()
rp <- demd
for(i in 1:(length(demd[1,])-1)){
  rp[,i]<- apply(as.matrix(demd[,1:i]), 1, sum)
  fc[i] <- mean(rp[,i])
}

# teste t
rpt <- apply(rp, 2, function(x) t.test(x)$p.value)

library(ggplot2)
n <- length(demd[1,])
df <- data.frame(media=fc, rpt=n2tab(rpt[-n]), d=1:(n-1))
g <- ggplot(df, aes(y = media, x = d)) +
  geom_line(linetype="dashed", alpha=.6) +
  geom_point() + 
  geom_hline(yintercept=0) +
  scale_x_continuous(breaks=1:max(df$d)) +
  geom_text(aes(y=media+.5*mean(media), label=rpt, vjust=0), size=4.5, family="Times", position = "dodge") +
  theme_bw(base_size = 14)
g

```


## Núcleo como tedência da inflação


```{r core-emd, fig.show='hold', warning=FALSE}
core <- apply(as.matrix(demd[,-(1:5)]), 1, sum)
attributes(core) <- attributes(ipca)
u <- ipca - core
x <- cbind(tendencia=core, ciclo=u)
y <- cbind(ipca, NA)
tsplot(x, y)
```


## Teste de estacionaridade

```{r adf, warning=FALSE}
library(nimcno)
x <- cbind(ipca, core, ipca95[,-1])
tab <- tab.stationary(acum(x))
knitr::kable(tab)
x <- cbind(core, ipca95[,-1])
tab <- tab.marques(y=acum(ipca), x=acum(x))
knitr::kable(tab)
```

## Grafico das series

```{r series, fig.show='hold', warning=FALSE}
library(grid)
library(gridExtra)
x <- cbind(core, ipca95[,-1])
colnames(x) <- c("CORE-EMD", "IPCA-MAS", "IPCA-MA", "IPCA-EX", "IPCA-EX2", "IPCA-DP")
y <- ipca
p1 <- tsplot(acum(x[,1:3]), acum(y))
p2 <- tsplot(acum(x[,4:6]), acum(y))
grid.arrange(p1, p2, ncol = 2)
```


## Teste de Previsão


```{r outsample}
# Previsao fora da amostra
library(pimfc)
library(zoo)

cores <- x
cores <- acum(cores)
ipca12 <- acum(ipca)

out12.mdd <- vector("list")
for(i in 1:ncol(cores)){
    out12.mdd[[i]] <- outsample.mdd(yh=ipca12, yt=ipca12, x=cores[ ,i], m=6, p=6, n=48, h=12)
}
out12.mdd[[i+1]] <- outsample.mdd(yh=ipca12, yt=ipca12, x=NULL, m=6, p=6, n=48, h=12)

# matriz de dados com as previsoes
x <-sapply(out12.mdd, function(x) x$fcast)
atr <- tsp(out12.mdd[[1]]$fcast)
x <- ts(x, start = atr[1], end = atr[2], frequency = atr[3])

# ipca em 12 meses no periodo fora da amostra
ipca12 <- window(acum(ipca), start=start(x), end=end(x))

colnames(x) <- c("core", colnames(ipca95[,-1]), "benchmark")
dados <- cbind(ipca12, x)

tab1 <- tab.reqm(dados, obs = "ipca12", ref = "x.benchmark")
tab2 <- tab.enctest(dados, obs = "ipca12", ref = "x.benchmark")
tab <- cbind(tab1[,-3], c("",tab2[,3]))
knitr::kable(tab)
```




```{r prevs}
colnames(dados) <-c("IPCA", "CORE-EMD", "IPCA-MAS", "IPCA-MA", "IPCA-EX", "IPCA-EX2", "IPCA-DP", "IPCA-referencia")
tsplot(dados, facet = F)
```


## Plot emd shifting

```{r plot emd}

library(EMD)
ndata <- 3000
tt2 <- seq(0, 9, length=ndata)
xt2 <- sin(pi * tt2) + sin(2* pi * tt2) + sin(6 * pi * tt2)  + 0.5 * tt2

tryimf <- extractimf(xt2, tt2, check = TRUE)
emin <- tryimf$emin[ ,1]
emax <- tryimf$emax[ ,1]
em <- tryimf$em[ ,1]


aux <- extrema(xt2)
idmin <- aux$minindex[,1]
idmax <- aux$maxindex[,1]
pmin <- xt2[idmin]
pmax <- xt2[idmax]
extr <- c(rep("min", length(pmin)),rep("max", length(pmax)))
df1 <- data.frame(n1 = "(a)", n2 = "(b)", n3 = "(c)", n4 = "(d)",
                  tt2, xt2, emin, emax, em, resid=xt2-em)
df2 <- data.frame(extr, p=c(pmin, pmax), id=c(tt2[idmin], tt2[idmax]))

library(ggplot2)

g1 <- ggplot(df1, aes(y = xt2, x=tt2)) +
  geom_line(colour = "green") +
  geom_point(data=df2, aes(y = p, x = id, colour = extr, shape=extr)) +
  theme_bw(base_size = 14) +
  theme(legend.position="none") +
  labs(x="", y="") +
  scale_colour_hue(l=45) +
  facet_grid(n1 ~. )+
  theme(strip.text.y = element_text(angle = 0), axis.text.x = element_blank())

g2 <- ggplot(df1, aes(x = tt2)) +
  geom_line(aes(y = xt2), colour = "green") +
  geom_line(aes(y = emax), colour = "red", linetype=2) + 
  geom_line(aes(y = emin), colour = "blue", linetype=3) +
  geom_point(data=df2, aes(y = p, x = id, colour = extr, shape=extr)) +
  theme_bw(base_size = 14) +
  theme(legend.position="none") +
  labs(x="", y="") +
  scale_colour_hue(l=45) +
  facet_grid(n2 ~ .)+
  theme(strip.text.y = element_text(angle = 0), axis.text.x = element_blank())

g3 <- ggplot(df1, aes(x = tt2)) +
  geom_line(aes(y = xt2), colour = "green") +
  geom_line(aes(y = em), colour = "black", linetype=4) +
  theme_bw(base_size = 14) +
  theme(legend.position="none") +
  labs(x="", y="") +
  facet_grid(n3 ~ .)+
  theme(strip.text.y = element_text(angle = 0), axis.text.x = element_blank())

g4 <- ggplot(df1, aes(x = tt2)) +
  geom_line(aes(y = resid), colour = "green") +
  theme_bw(base_size = 14) +
  theme(legend.position="none") +
  labs(x="", y="") +
  ylim(c(-2,4)) +
  facet_grid(n4 ~ .) +
  theme(strip.text.y = element_text(angle = 0))

library(gridExtra)
grid.arrange(g1, g2, g3, g4, ncol=1)

```

